【裁判字號】    89,易,790
【裁判日期】    890905
【裁判案由】    贓物
【裁判全文】
臺灣屏東地方法院刑事判決                          八十九年度易字第七九號
    公  訴  人  臺灣屏東地方法院檢察署檢察官
    被      告  乙○○
右列被告因贓物案件，經檢察官提起公訴（八十九年度偵字第二三七八號），本院判
決如左：
    主  文
乙○○寄藏贓物，處拘役參拾日，緩刑貳年。
    事  實
一、乙○○於民國（下同）八十九年四月十三日，明知某姓名不詳之男子所寄放之羊
    三隻為來路不明之贓物 (為甲○○○於八十九年四月八日，在屏東縣車城鄉○○
    路羊舍遭竊)，仍以寄藏之意思予收受，並將之飼養在其所有位於車城鄉海口村
    之羊舍內，嗣於八十九年四月十四日十四時，為甲○○○發現並報警查獲。
二、案經屏東縣警察局恒春分局報請臺灣屏東地方法院檢察署檢察官偵查起訴。
    理  由
一、訊據被告乙○○，矢口否認右揭犯行，辯稱：當時伊係喝醉酒，有一名不知姓名
    之成年男子說暫時寄放三日，就答應了，並不知三隻羊係贓物云云。惟查上開三
    隻羊係被害人甲○○○於八十九年四月八日，在屏東縣車城鄉○○路羊舍遭竊一
    節，業據被害人於偵審中證述綦詳，有審理筆錄附卷，何況羊隻若非自小豢養即
    不能相處，輕者打架，且羊隻又為偶蹄類極易相互感染口蹄疫病變，若非為受寄
    收藏絕不敢冒險與自己所豢養之羊隻混養，又該名不知姓名之男子三日後並未出
    現要回該三隻羊等情，顯見被告所辯無非係事後卸責之詞，不足採信。此外該三
    隻羊已發還被害人，有贓物認領保管單及照片多幀附卷可稽，本件事證明確，被
    告犯行洵堪認定。
二、按刑法第三百四十九條第二項之寄藏贓物罪，係指受繼他人之贓物，為之隱藏者
    而言（參照最高法院三十年非字第五七號判例）與同條第一項之收受係以無償取
    得不同。核被告乙○○為不知姓名男子所受寄，為之隱藏之行為，係犯刑法第三
    百四十九條第二項之寄藏贓物罪，公訴人認被告係犯同法第一項之收受贓物罪，
    容有未洽，惟二者基本社會事實相同，爰酌予變更檢察官所引應適用法條。審酌
    被告一時失慮，及其犯罪動機、目的、手段、犯罪所生危害，及事後已歸還被害
    人三隻羊並達成民事和解，有屏東縣車城鄉調解委員會調解書一紙附卷可稽等一
    切情狀，量處如主文所示之刑。末查被告前未受有期徒刑以上刑之宣告，有台灣
    高等法院被告全國前案紀錄表附卷足憑，經此偵審程序，當知所警惕，信無再犯
    之虞，本院認所宣告之刑以暫不執行為適當，爰併與宣告緩刑二年以啟自新。又
    被告乙○○於審理期日經合法傳喚無正當理由不到庭，本院認係應科拘役之案件
    ，爰不待其陳述逕行判決。
據上論斷，應依刑事訴訟法第二百九十九條第一項前段、第三百零六條、第三百條，
刑法第三百四十九條第二項，第七十四條第一款，罰金鍰提高準條例第一條前段，判
決如主文。
本案經檢察林津鋒到庭執行職務。
中      華      民      國      八十九      年    九    月    五        日
                                      臺灣屏東地方法院刑事第二庭
                                          審判長法  官  吳永宋
                                                法  官  林昌義
                                                法  官  何清富
右正本證明與原本無異。
對於本判決如有不服應於收受送達後十日內向本院提出上訴書狀上訴於台灣高等法院
高雄分院並按他造當事人之人數附具繕本。
                                                  書記官   謝天祥
中     華     民      國     八十九       年     九    月     五       日
附錄本判決論罪所適用法條：刑法第三百四十九條第二項。


司法院資訊處製作；財團法人民間司法改革基金會備份。
